【裁判字號】    88,易,946
【裁判日期】    890307
【裁判案由】    妨害自由
【裁判全文】
臺灣嘉義地方法院刑事判決                          八十八年度易字第九四六號
    公  訴  人  臺灣嘉義地方法院檢察署檢察官
    被      告  乙○○
                丙○○
右列被告等因妨害自由案件，經檢察官提起公訴（八十八年度偵字第四九一二號），
本院判決如左：
    主  文
乙○○共同以加害身體之事，恐嚇他人，致生危害於安全，累犯，處有期徒刑肆月，
如易科罰金以參佰元折算壹日。
丙○○共同以加害身體之事，恐嚇他人，致生危害於安全，處有期徒刑參月，如易科
罰金以參佰元折算壹日。
    事  實
一、乙○○前曾有竊盜、違反肅清煙毒條例、妨害自由等前科，其中於民國七十九年
    間所犯之竊盜罪，經臺灣高等法院台南分院判處有期徒刑九月，緩刑四年確定（
    嗣於八十三年九月七日經本院裁定撤銷前開緩刑宣告）；於八十三年間所犯之違
    反肅清煙毒條例罪，經本院判處有期徒刑三年確定，於八十七年四月二十六日執
    行完畢；丙○○則曾有違反肅清煙毒條例、麻醉藥品管理條例之前科，目前仍在
    假釋中（於本件不構成累犯），竟均不知悔改，復夥同甲○○（另行審結）及姓
    名年籍不詳綽號「吉僻」之成年男子，基於共同犯意聯絡，於八十八年六月三十
    日下午九時三十分許，在嘉義縣民雄鄉○○村○鄰○○路○段三一巷二七之三號
    翁錫堯住處前，先由甲○○於門口外詢問：「村長是否在家？」，待翁錫堯出面
    應話後，再由乙○○指著翁錫堯，以台語說：「就是他、就是他」，之後甲○○
    、乙○○、丙○○及姓名年籍不詳綽號「吉僻」之成年男子四人即圍著翁錫堯，
    由甲○○對翁錫堯大聲恫嚇稱：「你（指翁錫堯）與賴基順之事，要由你與你父
    親前往賴基順家中與其（指賴基順）處理，若三天不處理（後又改稱七天），當
    我（指甲○○）再來時，就要讓你一家見血」等語，使翁錫堯心生畏懼，致生危
    害於翁錫堯身體之安全。
二、案經翁錫堯訴由嘉義縣警察局民雄分局報請臺灣嘉義地方法院檢察署檢察官偵查
    起訴。
    理  由
一、訊據被告乙○○、丙○○固均坦承有於右揭時間，與同案被告甲○○及姓名年籍
    不詳綽號「吉僻」之成年男子一同至告訴人翁錫堯住處，並由同案被告甲○○出
    面與告訴人談話之事實不諱，惟均辯稱並未為任何恐嚇之犯行以及當日同案被告
    甲○○亦未出言要告訴人一家見血云云。但查，被告二人如何與同案被告甲○○
    及姓名年籍不詳綽號「吉僻」之成年男子共同在告訴人住處將告訴人圍住，並由
    同案被告甲○○出言對告訴人恫嚇稱要告訴人一家見血等情，業經告訴人於警訊
    、偵查中及本院調查時指訴歷歷，核與證人李娟雅於偵審中證述之內容相符，參
    以被告二人及同案被告甲○○於本案偵審中均一致供認：當時告訴人站在門口，
    同案被告甲○○與告訴人在交談，被告丙○○站在同案被告甲○○後方，被告乙○○站在同案被告甲○○後方靠近門的位置，同案被告甲○○確實有向告訴人說
    「要告訴人就與第三人賴基順間之事去處理一下」等語以及同案被告甲○○當時
    說話的口氣很大聲等情屬實，則按諸常理，被告等人於要求告訴人就其與第三人
    賴基順間之事加以處理未果之情形下，出言恐嚇告訴人，亦誠屬常情，益徵上開
    告訴人之指訴、證人之證述，應係與事實相符而堪以採信。被告上開所辯並未為
    任何恐嚇犯行云云，要屬事後卸責之詞，委無足採。綜上，本件事證明確，被告
    二人犯行均堪以認定。
二、核被告乙○○、丙○○所為，均係犯刑法第三百零五條之恐嚇危害安全罪。被告
    二人與同案被告甲○○及姓名年籍不詳綽號「吉僻」之成年男子四人間，有犯意
    聯絡及行為分擔，皆為共同正犯。查被告乙○○前曾有竊盜、違反肅清煙毒條例
    、妨害自由等前科，其中於七十九年間所犯之竊盜罪，經臺灣高等法院台南分院
    判處有期徒刑九月，緩刑四年確定（嗣於八十三年九月七日經本院裁定撤銷前開
    緩刑宣告）；於八十三年間所犯之違反肅清煙毒條例罪，經本院判處有期徒刑三
    年確定，於八十七年四月二十六日執行完畢，此有臺灣嘉義地方法院檢察署刑案
    資料查註紀錄表及本院被告全國前案紀錄表各一份在卷可按，其於五年內，再犯
    本件有期徒刑以上之罪，為累犯，應依刑法第四十七規定，加重其刑。爰審酌被
    告二人犯罪之動機、目的、所受之刺激、手段、品行、智識程度、所生危害及犯
    罪後之態度等一切情狀，分別量處如主文所示之刑，並均諭知易科罰金之折算標
    準，以資懲儆。
三、同案被告甲○○涉嫌共同恐嚇危害安全犯行部分，業經本院依法通緝在案，宜由
    本院另行審結，附此敘明。
據上論斷，應依刑事訴訟法第二百九十九條第一項前段，刑法第二十八條、第三百零
五條、第四十七條、第四十一條，罰金罰鍰提高標準條例第一條前段、第二條，判決
如主文。
本案經檢察官廖家陽到庭執行職務。
中      華      民      國    八十九    年      三      月      七      日
                              臺灣嘉義地方法院刑事第一庭
                                  法  官  黃  若  美
右正本證明與原本無異。
如不服本判決，應於判決送達後十日內向本院提出上訴狀( 應附繕本 )。
中      華      民      國    八十九    年      三      月      七      日
                                  書記官  鄭  昭  亮
附錄法條：
刑法第三百零五條
以加害生命、身體、自由、名譽、財產之事恐嚇他人，致生危害於安全者，處二年以
下有期徒刑、拘役或三百元以下罰金。


司法院資訊處製作；財團法人民間司法改革基金會備份。
